【裁判字號】    90,上易,3266
【裁判日期】    901012
【裁判案由】    侵占
【裁判全文】
臺灣高等法院刑事判決                            九十年度上易字第三二六六號
    上  訴  人
    即  被  告  乙○○
右上訴人因侵占案件，不服臺灣臺北地方法院九十年度易字第九五二號，中華民國九
十年八月十六日第一審判決（起訴案號：臺灣臺北地方法院檢察署九十年度偵字第三
六八四號）提起上訴，本院判決如左：
    主  文
上訴駁回。
    事  實
一、乙○○係甲○○○股份有限公司（下稱甲○○○公司）員工，派駐台北縣三重市
    ○○○路八十三號「文心大街社區管理委員會」擔任總幹事一職，並負責甲○○
    ○公司代收及代管各住戶所繳付之管理費，為從事大廈管理保全暨收取、保管管
    理費業務之人，竟基於意圖為自己不法所有之概括犯意，自民國八十八年十二月
    二十三日起至八十九年六月二十七日止，連續利用代收代管文心大街社區各住戶
    管理費之機會，以變易持有為所有之意思侵占入己，先後擅自挪用向文心大街社
    區各住戶所交付之管理費合計新臺幣（下同）十二萬八千六百七十元（住戶管理
    費依坪數計算，每戶之管理費不等），花用殆盡，嗣經甲○○○公司派員查帳發
    覺上情。
二、案經臺北市政府警察局松山分局報告臺灣臺北地方法院檢察署檢察官偵查起訴。
    理  由
一、訊據被告乙○○矢口否認右揭犯行，辨稱前開款項係伊向住戶收取後忘記存入銀
    行，之後遺失，伊並無侵占該款云云。但查右揭事實，業據被告於原審審理中自
    白不諱，核與告訴人甲○○○公司告訴代理人吳發隆律師、證人即於事後處理被
    告侵占款項事宜之甲○○○公司高級專員吳世鵬指訴之情節相符，並有文心大街
    社區管理委員會八十九年六月份收費日報表、各住戶繳費明細表影本，及被告所
    簽立之切結書一紙在卷可憑；被告所辯前開款項係遺失而非伊侵占云云，但並不
    能舉證證明，顯屬虛妄，不足採信；本件事證明確，被告犯行已堪認定，應依法
    論科。
二、核被告所為係犯刑法第三百三十六條第二項之業務侵占罪，被告先後多次業務侵
    占犯行，時間緊接，所犯係犯罪構成要件相同之罪，顯係基於概括犯意為之，應
    依連續犯之規定論以一罪，並加重其刑。原審援引刑法第三百三十六條第二項、
    罰金罰鍰提高標準條例第一條前段之規定，並審酌被告之動機、手段、及犯後尚
    未與被害人達成民事和解等其他一切情狀，量處有期徒刑八月，經核其認事用法
    並無不合，量刑亦稱妥適，被告上訴意旨否認犯罪，指摘原判決不當，求予撤銷
    改判，為無理由，應駁回其上訴。
據上論斷，應依刑事訴訟法第三百六十八條，判決如主文。
本案經檢察官陳明光到庭執行職務。
中    華    民    國     九十     年       十       月        十二      日
                          臺灣高等法院刑事第十八庭
                              審判長法  官  吳      敦
                                    法  官  吳  明  峰
                                    法  官  林  陳  松
右正本證明與原本無異。
不得上訴。
                                    書記官  鎖  瑞  嶺
中    華    民    國     九十     年       十       月        十五      日
附錄本案論罪科刑法條全文
刑法第三百三十六條第二項
二對於業務上所持有之物，犯前條第一項之罪者，處六月以上五年以下有期徒刑，得
  併科三千元以下罰金。


司法院資訊處製作；財團法人民間司法改革基金會備份。
